【裁判字號】    89,交訴,134
【裁判日期】    891221
【裁判案由】    公共危險
【裁判全文】
台灣新竹地方法院刑事判決                        八十九年度交訴字第一三四號
    公  訴  人  台灣新竹地方法院檢察署檢察官
    被      告  乙○○
右列被告因公共危險案件，經檢察官提起公訴（八十九年度偵字第三六五六號），本
院判決如左：
    主  文
乙○○服用酒類，不能安全駕駛動力交通工具而駕駛，處有期徒刑貳月，又駕駛動力
交通工具肇事，致人死傷而逃逸，處有期徒刑柒月；應執行有期徒刑捌月，緩刑貳年
。
    事  實
一、乙○○於民國八十九年六月二十九日下午十六時許起至晚間十九時許於家中飲酒
    ，明知已經因服用酒類而不能安全駕駛動力交通工具（肇事後經警檢驗其呼氣中
    酒精濃度測定值為一‧二八ＭＧ／Ｌ），仍貿然駕駛車牌號碼ＧＺ─一一三一號
    自用小客車，沿新竹縣尖石鄉嘉樂村往尖石方向行駛，於同日晚間十九時四十分
    許，行經嘉樂村三鄰尖石二號橋邊，因服用酒類不能安全駕駛暨疏未注意車前狀
    況，而撞擊當時欲橫越馬路且已經行至馬路中線附近之甲○○，致甲○○受有頭
    部前額裂傷、雙腳關節擦傷之傷害（傷害部分業據甲○○於台灣新竹地方法院檢
    察署偵查中撤回告訴，未經提起公訴）；而乙○○於駕駛自用小客車肇事，並因
    而致甲○○受傷後，竟仍駕車逃逸而離去現場，嗣經警獲報，於八十九年六月二
    十九日晚間十九時五十分許，在新竹縣橫山鄉○○村○○道竹一二○線附近為警
    查獲，因而偵知上情。
二、案經新竹縣警察局橫山分局報請台灣新竹地方法院檢察署檢察官偵查起訴。
    理  由
一、訊之被告乙○○對於飲酒後不能安全駕駛動力交通工具而仍駕駛自用小客車之事
    時坦認不諱，惟否認有何肇事逃逸之行為，辯稱：當時行經該路段有聽見一聲碰
    撞聲，但未看到東西，不知是撞到人，因此未停車，直到被警方查獲才知道撞到
    人等語。經查：被告服用酒類，不能安全駕駛動力交通工具而駕駛之事實，業據
    被告於警訊時（偵卷第三頁以下參見）、偵查中（偵卷第十七頁以下參見）以及
    本院調查時（本院八十九年十一月二十一日訊問筆錄參見）供述明確，而被告經
    警攔下後經測驗其呼氣中酒精濃度測定值為一‧二八ＭＧ／Ｌ，亦有序號第三五
    六七號酒精濃度測試值單附卷可按（偵卷第六頁參見），而酒精濃度呼氣已達每
    公升○‧五五毫克時，肇事率為一般正常人之十倍，認已達不能安全駕駛之標準
    ，有法務部八十八年五月十八日所發之法八八檢字第○○一六六九號函及其所附
    之八十八年五月十日會議記錄可據，佐以被告駕駛自小客車撞擊橫越馬路之甲○
    ○之情形，堪認被告確已達不能安全駕駛動力交通工具之狀態甚明；次查：被告
    駕駛動力交通工具肇事後逃逸之事實，業據被告於警訊時供稱：「我只知道我左
    後照鏡有『碰』一聲撞擊聲」等語（偵卷第四頁參見），於偵查中供稱：「我感
    覺後照鏡（左邊）撞倒東西」、「只覺得『碰』一聲，而且在晚上，所以不知道
    有撞倒人」（偵卷第十七頁以下參見）、「只是後照鏡『碰』撞倒一下，我沒注
    意到是否有撞倒人」、「（聽到聲音為何沒感覺到撞倒人？）應該是有」（偵卷
    第二十五頁參見），是被告於當時有聽見撞擊聲，應堪認定，且被害人當時係要
    橫越馬路並已經行至馬路中線附近，而於該道路中心雙黃線附近遭被告撞擊等情
    ，業據被害人於警訊時陳述明確（偵卷第八頁反面參見），而被告撞擊被害人之
    位置係在該道路中心雙黃線附近，此觀諸道路交通事故調查報告表之記載（偵卷
    第十一頁參見），以及肇事現場照片中，被害人之血跡係位於道路中心雙黃線附
    近（偵卷第三十二頁），之情形自明，從而，被害人橫越馬路且已經行至馬路中
    心，被告駕駛自用小客車駛來，當無不能看見被害人之理，況且被告亦自承有聽
    見一聲撞擊聲，而撞擊之位置又在距離駕駛人最近之左側後照鏡處，則被告理當
    知悉已經肇事，方符常情，是其所辯不知等語，不足採信；再查：被害人因被告
    之肇事行為，因而受有頭部前額裂傷、雙腳關節擦傷之傷害等情，業據被害人於
    警訊時指述明確，是被告確有駕駛動力交通工具肇事後逃逸之事實，亦堪認定；
    此外，並有道路交通事故調查報告表、現場照片六幀在卷足憑，本件事證明確，
    被告犯行，洵堪認定。
二、核被告所為，係犯刑法第一百八十五條之三之公共危險罪以及第一百八十五條之
    四之交通肇事逃逸罪。被告所犯上開二罪之間，犯意各別，行為互殊，應予分論
    併罰。爰審酌被告素行、犯罪之手段、生活狀況、智識程度、動機、目的、方法
    、已與被害人甲○○達成民事和解，此有和解書一紙在卷可參、所生危害及其犯
    後坦認部分犯行等一切情狀，量處如主文所示之刑，並定其應執行之刑。又查被
    告前未曾受有期徒刑以上刑之宣告，此有台灣高等法院被告全國前案紀錄表以及
    台灣新竹地方法院檢察署刑案資料查註記錄表各一份在卷足徵，且被告事後亦與
    被害人成立民事和解，已如前述，足見被告經本次罪刑之宣告後，應已知所警惕
    ，而無再犯之虞，本院認前開對其宣告之刑，以暫不執行為適當，爰併宣告緩刑
    二年，以啟自新。
三、據上論斷，應依刑事訴訟法第二百九十九條第一項前段，刑法第一百八十五條之
    三、第一百八十五條之四、第五十一條第五款、第七十四條第一款，判決如主文
    。
本案經檢察官蕭斌志到庭執行職務。
中      華      民      國    八十九    年     十二     月    二十一    日
                              台灣新竹地方法院刑事第二庭
                                  法      官     蘇   嘉   豐
右正本證明與原本無異。
如不服本判決，應於判決送達後十日內向本院提出上訴狀( 應附繕本 )。
                                  書  記  官     賴   寶   合
中      華      民      國    八十九    年     十二     月    二十一    日
附錄法條：
刑法第一百八十五條之三：
服用毒品、麻醉藥品、酒類或其他相類之物，不能安全駕駛動力交通工具而駕駛者，
處一年以下有期徒刑、拘役或三萬元以下罰金。
刑法第一百八十五條之四：
駕駛動力交通工具肇事，致人死傷而逃逸者，處六月以上五年以下有期徒刑。


司法院資訊處製作；財團法人民間司法改革基金會備份。
